臺灣桃園地方法院小額民事判決　　　 110年度桃小字第1259號

原　　　告　蔡子頎　
被　　　告　楊世賓　


上列當事人間請求損害賠償事件，原告就本院110 年度桃簡字第
924 號刑事案件提起附帶民事訴訟，經本院刑事庭裁定移送前來
（110 年度桃簡附民字第85號），本院於民國110 年11月8 日言
詞辯論終結，判決如下：
    主    文
被告應給付原告新臺幣肆仟伍佰元，及自民國一百一十年六月十
六日起至清償日止，按年息百分之五計算之利息。
原告其餘之訴駁回。
本判決第一項得假執行。
    理由要領
一、被告於民國109 年5 月2 日下上3 時50分許，在桃園市○○
    區○○路000 號前，徒手竊取原告所有之車牌號碼000-000
    普通重型機車（下稱系爭機車）前輪煞車卡鉗1 組（下稱系
    爭卡鉗）之事實，已經本院以110 年度桃簡字第924 號刑事
    簡易判決認被告犯竊盜罪在案；且被告現雖在監執行，仍可
    由本院提解到庭，或委任訴訟代理人到場，但其經合法通知
    ，表明不願於言詞辯論期日出庭，亦未委任訴訟代理人到場
    ，自難認有正當理由未到庭，亦未提出書狀為何爭執，依民
    事訴訟法第436 條之23準用第436 條第2 項、第280 條第3
    項準用同條第1 項之規定，視同對此自認，故上開事實先可
    認定。
二、按因故意或過失，不法侵害他人之權利者，負損害賠償責任
    ，民法第184 條第1 項前段定有明文。本件被告以故意行為
    竊取系爭卡鉗，侵害原告對系爭卡鉗之所有權，就原告因此
    所受之損害自應負賠償責任。
三、又按負損害賠償責任者，除法律另有規定或契約另有訂定外
    ，應回復他方損害發生前之原狀；債權人得請求支付回復原
    狀所必要之費用，民法第213 條第1 項、第3 項分別定有明
    文。又回復原狀費用既以必要者為限，則若為回復原狀而以
    新品更換舊品者，即應予扣除折舊。至於折舊之計算方式，
    雖然司法實務上通常係以財政部發布之「固定資產耐用年數
    表」及「固定資產折舊率表」為標準，但債權人若能舉證證
    明縱使其以中古材料更換受損害之舊品，仍需支出較高之回
    復原狀費用者，自無不可。本件原告因重新購買煞車卡鉗而
    支出新臺幣（下同）8,000 元之事實，有免用發票收據附卷
    可憑（見附民卷第7 頁），如依原告言詞辯論時自陳系爭卡
    鉗係於事發4 年前購買（見本院卷第18頁正面），實際使用
    年數已逾3 年之耐用年數等情，按上述「固定資產耐用年數
    表」及「固定資產折舊率表」所定標準計算，系爭卡鉗之殘
    值應僅為原價之10分之1 即800 元。然依原告提出購物網站
    資料，可知同型卡鉗之中古零件平均價格約為4,500 元（見
    本院卷第20至21頁），堪認原告即便以中古零件更換被竊之
    系爭卡鉗，仍有支出此等金額之必要。從而，本件原告得請
    求被告賠償之回復原狀必要費用應認為4,500 元；逾此範圍
    之請求則無理由，應予駁回。
四、又給付無確定期限者，債務人於債權人得請求給付時，經其
    催告而未為給付，自受催告時起，負遲延責任。其經債權人
    起訴而送達訴狀，或依督促程序送達支付命令，或為其他相
    類之行為者，與催告有同一之效力。遲延之債務，以支付金
    錢為標的者，債權人得請求依法定利率計算之遲延利息。其
    利率未經約定，亦無法律可據者，週年利率為5%，為民法第
    229 條第2 項、第233 條第1 項前段、第203 條分別明定。
    本件原告對被告之損害賠償請求權屬未定給付期限之金錢債
    權，故其就上述4,500 元請求被告給付自起訴狀繕本送達翌
    日即110 年6 月16日（見附民卷第21頁）起至清償日止，按
    年息5%計算之利息，亦屬有據。
五、綜上所述，原告依侵權行為之法律關係，請求被告給付如主
    文第1 項所示，為有理由，應予准許；逾此範圍之請求則無
    理由，應予駁回。又本判決第1 項係依小額訴訟程序所為被
    告敗訴之判決，應依民事訴訟法第436 條之20之規定，依職
    權宣告假執行。
六、本件係依刑事附帶民事訴訟起訴，免徵裁判費，亦未見支出
    其他訴訟費用，故依民事訴訟法第436 條之19第1 項確定訴
    訟費用額後，不另為訴訟費用負擔之諭知。
中　　華　　民　　國　 110　　年　　11　　月　　26　　日
                  桃園簡易庭  法  官  陳逸倫
以上為正本係照原本作成。
如不服本判決，應於送達後20日內，向本院提出上訴狀並表明上
訴理由，如於本判決宣示後送達前提起上訴者，應於判決送達後
20日內補提上訴理由書（須附繕本）。
如委任律師提起上訴者，應一併繳納上訴審裁判費。   
中　　華　　民　　國　 110　　年　　11　　月　　29　　日
                              書記官  洪惠娟
附錄：
一、民事訴訟法第436條之24第2項：
　  對於小額程序之第一審裁判上訴或抗告，非以其違背法令為
    理由，不得為之。
二、民事訴訟法第436條之25：
　  上訴狀內應記載上訴理由，表明下列各款事項：
　  ■怑鴔P決所違背之法令及其具體內容。
　  ■邡抾D訟資料可認為原判決有違背法令之具體事實。
三、民事訴訟法第471條第1項：（依同法第436條之32第2項規定
    於小額事件之上訴程序準用之）
    上訴狀內未表明上訴理由者，上訴人應於提起上訴後20日內
    ，提出理由書於原第二審法院；未提出者，毌庸命其補正，
    由原第二審法院以裁定駁回之。